臺灣臺北地方法院民事判決　　　　　　　　　　　　　九十三年度訴字第七五五號
　　原　　　告　　台北銀行股份有限公司
　　法定代理人　　乙○○
　　訴訟代理人　　甲○○
　　　　　　　　　丁○○
　　被　　　告　　佑臻股份有限公司
　　兼法定代理人　丙○
　　被　　　告　　田訓民
　　　　　　　　　戊○○
當事人間請求清償借款等事件，本院於九十三年三月十六日、九十三年四月廿七日言
詞辯論終結，判決如下：
    主  文
被告應連帶給付原告新台幣伍佰零貳萬壹仟玖佰捌拾壹元，及如附表一所示之利息、
違約金。
訴訟費用由被告連帶負擔負擔。
本判決於原告以新台幣壹佰柒拾萬元或同額之台北市政府建設公債九十年度第一期供
擔保後得假執行。
    事    實
甲、原告方面：
  一聲明：除假執行擔保金額外，如主文所示。
  二陳述：
    (一)被告丙○、田訓民、戊○○分別於九十二年一月廿一日及四月十四日與原告簽
      訂保證書，保證被告佑臻股份有限公司（以下簡稱為佑臻公司）對原告現在及
      將來連續發生之票據、借款、墊款、保證及其他有關債務，包括利息、遲延利
      息、違約金及各項費用等債務之清償，分別以六百萬元、二百六十四萬元為最
      高限，與被告佑臻公司連帶負清償責任。
    (二)嗣被告佑臻公司於九十二年七月一日與原告簽訂借據二紙，額度均為六十萬元
      整，期限均至九十二年十月廿八日止，約定借款人自立據日起得循環動用本借
      款，動用時並應出具撥款申請書請求聲請人撥款。已撥款項，於借款期間屆滿
      前，借款人應一次或分次將借款本金還清，其利息均依原告牌告基本放款利率
      加百年息百分之○‧二五計算，自借款日起，按月計付。嗣後原告調整上開基
      本放款利率時，應自調整之日起，依新利率加原碼距計息。本息遲延違約金，
      逾期在六個月以內部分，按未還本金餘額照上開利率百分之十加付違約金，逾
      期超過六個月部分，照上項標準加倍計付，借款人如有停止或遲延履行全部或
      一部債務本金，即喪失期限利益，全部借款視為到期。嗣被告佑臻公司依上開
      約定方式陸續動用借款，累計二筆借款均各為六十萬元。
    (三)被告佑臻公司於九十二年一月廿一日與原告簽訂額度為美金七萬一千元之進口
      融資及委任承兌契約二紙，合計美金十四萬二千元，皆約定自九十二年一月廿
      一日起至九十二年十二月廿九日止，得於上開額度內得分別檢具開發信用狀申
      請書及有關文件，向原告申請循環開發遠期信用狀，並以開發信用狀申請書為
      向原告申請墊款之憑證，每筆國外銀行押匯扣（墊）款金額與立約人存入保證
      金餘額之差額為原告墊款金額，且依本契約所申請之墊款，其清償期限最長不
      得超過國外銀行付款日或押匯日起一二○天，並以每筆遠期信用狀項下匯票到
      期日或原告通知之到期日為每筆墊款之清償日，利息以國外銀行付款日或押匯
      日或原告墊款日為起息日，依起息日原告所訂外幣貸款利率固定計息。本借款
      改為新台幣借款時，其利率改按新台幣借款當日原告基本放款利率加碼年息百
      分之一機動計息。墊款本息如有一部遲延，其全部債務均視為到期，並自遲延
      日起，改按當時原告所訂定之外幣貸款利率與中央銀行短期融通利率孰高計算
      遲延利息，但不得低於原貸款利率加年息百分之一，並繳納違約金，本息遲延
      違約金逾期在六個月以內時，按未還本金金額照上開利率百分之十加付，逾期
      超過六個月部分，照上項標準加倍計付。本借款如未依約定期限償還時，原告
      得逕行於任何時日，將欠款折算為新台幣借款。嗣被告佑臻公司依據上開約定
      ，陸續向原告申請開發國外遠期信用狀，並經原告依約墊付如附表二所示之三
      筆款項，共計美金九萬九千二百八十七元五角。
    (四)被告佑臻公司於九十二年四月十四日向原告借款二筆，金額均為一百十萬元，
      借款期間均至九十三年四月十三日止，約定借款期間屆滿前，借款人應一次或
      分次將借款本金還清，利息分別按原告牌告基準利率加年息百分之一‧七五及
      ○‧七五計算，自借款日起，按月計付。嗣後原告調整上開基準利率時，應自
      調整之日起，依新利率加原碼距計息，本息遲延違約金，逾期在六個月以內部
      分，按未還本金餘額照上開利率百分之十加付違約金，逾期超過六個月部分，
      照上項標準加倍計付。
    (五)詎料上開第一及第二筆借款業於九十二年十月廿八日屆期，被告佑臻公司未依
      約清償本金，依約定書第六條第一款之約定，該七筆借款均已屆清償期。原告
      依進口融資及委任承兌契約第十四條之約定，於九十二年十二月卅日將被告三
      筆美金墊款依原告外匯牌告賣出一美元兌換新台幣三四‧一○元之比例，折算
      為新台幣計三、三八五、七○四元。屢經催討後，被告佑臻公司清償第五筆至
      第七筆部分本金及部分利息、違約金，至今第五筆借款尚欠本金新台幣四一八
      、八三三元，第六及第七筆借款尚欠本金各一、○二○、○○○元及自九十三
      年一月五日起之利息、違約金未清償。
    (六)綜上，被告佑臻公司目前仍欠原告七筆借款，本金合計五、○二一、九八一元
      及如附表一所示之利息、違約金未清償，其餘被告為連帶保證人，依法自應負
      連帶清償責任。
  三證據：提出保證書二份、借據二份、約定書乙份、撥款申請書二份、進口融資及
    委任承兌契約二紙、開發信用狀申請書三份、進口單據通知書七份、借據二紙、
    進口結匯證實書七紙、台幣放款利率查詢、放款主檔明細表、待追索債權收回明
    細查詢表等件為證。
乙、被告方面：被告均未於言詞辯論期日到場，亦未提出書狀作何聲明或陳述。
    理    由
一程序方面：
  (一)按當事人得以合意定第一審管轄法院，但以關於由一定法律關係而生之訴訟為限
    ，前項合意，應以文書證之，民事訴訟法第二十四條定有明文。依借據第七條第
    二項及保證書第三條約定，當事人合意以臺灣臺北地方法院為第一審管轄法院，
    本院有管轄權。
  (二)本件被告均未於言詞辯論期日到場，核無民事訴訟法第三百八十六條所列各款情
    形，應依原告之聲請，由其一造辯論而為判決。
二本件原告主張之事實，已據其提出保證書二份、借據二份、約定書乙份、撥款申請
  書二份、進口融資及委任承兌契約二紙、開發信用狀申請書三份、進口單據通知書
  七份、借據二紙、進口結匯證實書七紙、台幣放款利率查詢、放款主檔明細表、待
  追索債權收回明細查詢表等件為證，核屬相符，自堪信為真實。
三原告依消費借貸及連帶保證契約請求被告連帶給付如主文第一項所示之金額、利息
  及違約金為有理由，應予准許。
四原告陳明願供擔保，請求宣告假執行，核無不合，茲酌定擔保金額，予以准許。
五結論：本件原告之訴為有理由，依民事訴訟法第三百八十五條第一項前段、第八十
  五條第二項、第三百九十條第二項，判決如主文。
中　　　華　　　民　　　國　　九十三　　年　　　四　　　月　　二十七　　日
                                民事第五庭  法  官    周美雲
正本係照原本作成
如對本判決上訴，須於判決送達後廿日內向本院提出上訴狀
中　　　華　　　民　　　國　　九十三　　年　　　四　　　月　　二十七　　日
                                            書記官    王宜玲
